Inventaris van het archief van het Nederlandse Consulaat te Singapore, 1863-1901 (1908)
Nationaal Archief, Den Haag
Consulaat Singapore
1863-1908
merendeel 1863-1901
Z21055
13.30 meter; 156 inventarisnummers.
Normale geschreven, getypte en gedrukte documenten, geen bijzondere handschriften.
Nationaal Archief, Den Haag
Het archief van het Consulaat Singapore 1863-1901 (1908) bestaat voor het overgrote deel uit correspondentie, agenda's op correspondentie en afschriften van telegrammen. Tevens bevat het archief een register van consulaatrechten.
Archiefvorming
Geschiedenis van het archiefbeheer
In het algemeen loopt het archief tot 1901; echter zijn van enkele rubrieken stukken van later dagtekening aanwezig, vermoedelijk omdat een goede splitsing bij 1901 niet mogelijk bleek.
Het archief is in 1916 door de consul-generaal naar het departement van Buitenlandse Zaken gezonden en vandaar in 1922 naar het Algemeen Rijksarchief overgebracht.
De rechtstitel is (nog) onbekend
Inhoud en structuur van het archief
2.05
Ordening van het archief
De volgorde der stukken, oorspronkelijk volgens de dag van ontvangst en van de daarmede overeenstemmende agenda's (voor zover dat door de aanwezigheid van deze is kunnen blijken) is later verstoord, door een ordening volgens de dagtekening der brieven.
Een oude inventaris vermeldende de op de stukken voorkomende oude letters met nummers is niet terug gevonden
Aanwijzingen voor de gebruiker
Openbaarheidsbeperkingen
Volledig openbaar.
Materiële beperkingen
Aanvraaginstructie
Openbare archiefstukken kunnen online worden aangevraagd en gereserveerd. U kunt dit ook via de terminals in de studiezaal van het Nationaal Archief doen. Om te kunnen reserveren dient u de volgende stappen te volgen:
U maakt een profiel aan op www.gahetna.nl, en logt vervolgens in
Via de archiefinventaris (alleen de beschrijvingen met rode nummers) selecteert u het gewenste archiefstuk door op de knop 'Reserveren' te klikken
In het volgende scherm geeft u aan op welke dag u het archiefstuk wilt inzien
Indien u zich bevindt in de studiezaal en een tafelnummer heeft ontvangen kunt u dit nummer vermelden. Als u geen tafelnummer heeft kunt u tafelnummer 777 laten staan
Vervolgens bevestigt u uw reservering door deze te versturen.
Verwant materiaal
Beschikbaarheid van kopieën
Beschrijving van de series en archiefbestanddelen
- Agenda's van uitgaande brieven., 1885 maart 1-1902 november 13; 1-7; 7 delen
  - 1885 maart 1-1886 december 31, 1
  - 1887 januari 3-1889 november 8, 2
  - 1889 november 6-1892 november 29, 3
  - 1892 november 29-1895 september 13, 4
  - 1895 september 13-1898 november 24, 5
  - 1898 november 24-1900 juni 15, 6
  - 1900 juni 15-1902 november 13, 7
- Met de kopieerpers vervaardigde afschriften van verzonden brieven., 1872 oktober 9-1902 januari 7; 8-66; 59 delen
  Voor in de delen 8, 20-33, 35-40 en 63-65 is een klapper.
  - 1872 oktober 19-1873 december 23, 8
    Niet raadpleegbaar
  - 1873 december 23-1874 april 17, 9
  - 1874 april 20-september 14, 10
  - 1874 September 15-1875 april 5, 11
    Zie voor de in dit deel ontbrekende nummers deel nummer 13.
  - 1875 april 5-december 16, 12
    Zie voor dit deel het onder nummer 11 vermelde.
  - 1875 januari 4-oktober 23, 13
  - 1875 december 17-1876 juni 23, 14
  - 1876 juni 23-1877 januari 20, 15
  - 1877 januari 22-juli 16, 16
  - 1877 juli 16-1878 januari 25, 17
  - 1878 januari 25-juni 13, 18
  - 1878 juni 14-oktober 8, 19
  - 1878 oktober 8-1879 maart 18, 20
  - 1879 maart 19-augustus 16, 21
  - 1879 augustus 16-1880 januari 31, 22
  - 1880 januari 31-september 11, 23
  - 1880 september 13-1881 april 2, 24
  - 1881 april 2-september 28, 25
  - 1881 september 28-1882 april 24, 26
  - 1882 april 24-september 29, 27
  - 1882 september 29-1883 maart 14, 28
  - 1883 maart 15-september 26, 29
  - 1883 september 26-1884 maart 29, 30
  - 1884 maart 31-oktober 25, 31
  - 1884 oktober 25-1885 april 15, 32
  - 1885 april 17-juli 9, 33
  - 1885 juli 9-september 10, 34
  - 1885 september 10-december 18, 35
  - 1885 december 19-1886 februari 3, 36
  - 1886 februari 5-augustus 26, 37
  - 1886 augustus 26-1887 februari 28, 38
  - 1887 maart 1-oktober 31, 39
  - 1887 oktober 31-1888 mei 17, 40
  - 1888 mei 19-juli 18, 41
  - 1888 juli 18-1889 februari 25, 42
  - 1889 februari 25-oktober 16, 43
  - 1889 oktober 16-1890 maart 26, 44
  - 1890 maart 26-september 24, 45
  - 1890 september 24-1891 maart 12, 46
  - 1891 maart 13-oktober 22, 47
  - 1891 oktober 22-1892 mei 24, 48
  - 1892 mei 24-september 24, 49
  - 1892 september 24-1893 april 11, 50
  - 1893 april 11-november 6, 51
  - 1893 november 6-1894 mei 30, 52
  - 1894 mei 31-december 10, 53
  - 1894 december 10-1895 augustus 20, 54
  - 1895 augustus 20-1896 maart 18, 55
  - 1896 maart 18-november 13, 56
  - 1896 november 15-1897 juli 5, 57
  - 1897 juli 5-1898 april 28, 58
  - 1898 april 28-1899 januari 11, 59
  - 1899 januari 12-juni 22, 60
  - 1899 juni 22-november 7, 61
  - 1899 november 7-1900 april 30, 62
  - 1900 april 30-oktober 3, 63
  - 1900 oktober 3-1901 maart 21, 64
  - 1900 maart 22-september 2, 65
  - 1901 september 2-1902 januari 7, 66
- Met de kopieerpers vervaardigde afschriften van brieven gezonden aan de Minister van Buitenlandse Zaken., 1892 januari 5-1899 december 28; 67-69; 3 delen
  - 1892 januari 5-1893 april 26, 67
  - 1893 mei 5-1895 december 30, 68
  - 1896 januari 14-1899 december 28, 69
- Met de kopieerpers vervaardigde afschriften van verzonden telegrammen., 1873 mei 4-1899 december 30; 70-82; 13 delen
  - 1873 mei 4-1874 februari 17, 70
  - 1874 maart 7-1877 april 3, 71
  - 1877 april 3-1879 mei 14, 72
  - 1879 mei 16-1883 maart 29, 73
  - 1883 april 3-1877 maart 29, 74
    Klapper.
  - 1887 maart 29-1890 april 10, 75
  - 1890 april 17-1892 juli 29, 76
  - 1892 juli 29-1894 februari 27, 77
  - 1894 februari 27-1895 juni 29, 78
  - 1895 juli 1-1896 oktober 31, 79
  - 1896 november 2-1898 februari 17, 80
  - 1898 februari 19-1899 augustus 30, 81
  - 1899 augustus 30-december 30, 82
- Agenda's van ingekomen brieven., 1877, 1883 juli 12-1902 november 22; 83-89; 7 delen
  - 1877 januari 1-mei 30, 1883 juli 12-1885 februari 28, 83
    De nummering der ingekomen stukken (1883-1885) ontbrak, deze is thans met potlood aangebracht.
  - 1885 maart 1-1886 december 31, 84
  - 1887 januari 1-1890 juni 24, 85
  - 1890 juni 26-1893 oktober 23, 86
  - 1893 oktober 23-1896 augustus 31, 87
  - 1896 augustus 31-1899 december 7, 88
  - 1899 december 7-1902 november 22, 89
- Ingekomen brieven etc., 1863-1901; 90-147; 50 pakken
  De ingekomen brieven zijn geordend volgens de agenda's, voor zover aanwezig. Overigens zijn de brieven in de volgorde gelaten waarin deze zijn aangetroffen.
  - 1863, 90
  - 1864, 91
  - 1865, 92
  - 1866, 93
  - 1867, 94
  - 1868, 95
  - 1869, 96
  - 1870, 97
  - 1871, 98
  - 1872, 99
  - 1873, 100
  - 1874, 101
  - 1875, 102
  - 1876, 103
  - 1877, 104
    De ingekomen stukken over de maanden januari-mei zijn geordend volgens de agenda (Zie no. 83) de stukken over de genoemde maanden die niet geagendeerd zijn of misschien bijlagen zijn geweest van geagendeerde stukken liggen voorin de portefeuille.
  - 1878, 105
  - 1879, 106
  - 1880, 107
  - 1881, 108
  - 1882, 109
  - 1883, 110
  - 1884, 111
  - 1885 januari-juni, 112
  - 1885 juli-december, 113
  - 1886 januari-juni, 114
  - 1886 juli-december, 115
  - 1887 januari-juni, 116
  - 1887 juli-december, 117
  - 1888 januari-juni, 118
  - 1888 juli-december, 119
  - 1889 januari-juni, 120
  - 1889 juli-december, 121
  - 1890 januari-juni, 122
  - 1890 juli-december, 123
  - 1891 januari-juni, 124
  - 1891 juli-december, 125
  - 1892 januari-juni, 126
  - 1892 juli-december, 127
  - 1893 januari-juni, 128
  - 1893 juli-december, 129
  - 1894 januari-juni, 130
  - 1894 juli-december, 131
  - 1895 januari-juni, 132
  - 1895 juli-december, 133
  - 1896 januari-juni, 134
  - 1896 juli-december, 135
  - 1897 januari-juli, 136
  - 1897 juli-december, 137
  - 1898 januari-juni, 138
  - 1898 juli-december, 139
  - 1899 januari-juni, 140
  - 1899 juli-december, 141
  - 1900 januari-april, 142
  - 1900 mei-augustus, 143
  - 1900 september-december, 144
  - 1901 januari-april, 145
  - 1901 mei-augustus, 146
  - 1901 september-december, 147
- Geheime ingekomen brieven., 1898-1901; 148; 1 omslag
- Brieven, etc. niet geagendeerd, misschien ten dele bijlagen geweest van geagendeerde stukken, 1873-1877; 1885-1896; 1898-1901; 149; 1 omslag
  Hierbij ook gestencilde afschriften van maandelijkse Atjeh-rapporten. 1899 december, 1900 januari, februari en april.
- Registers van consulaatrechten (Geheven krachtens de wet van 18 april 1874; (Staatsblad nummer 65) en 15 augustus 1893 (Staatsblad nummer 201) en 14 april 1890 (Staatsblad nummer 42)., 1885 maart 2-1905 december 30; 150-153; 4 delen
  - 1885 maart 2-1888 december 31, 150
  - 1889 januari 1-1894 december 31, 151
  - 1895 januari 1-1899 december 31, 152
  - 1900 januari 2-1905 december 30, 153
- Registers van af- en aan-monstering, 1900 januari 3-1908 mei 1; 154-156; 3 delen
  - 1900 januari 3-1901 december 30, 154
  - 1902 januari 2-1905 augustus 11, 155
  - 1905 augustus 12-1908 mei 1, 156